臺灣高雄地方法院刑事判決　　　　　　　95年度訴字第1145號
公　訴　人　臺灣高雄地方法院檢察署檢察官
被　　　告　丁○○
　　　　　　　　　　　樓之6
　　　　　　　　　　（現另案於臺灣高雄第二監獄執行中）
　　　　　　丙○○
　　　　　　　　　　（現另案於臺灣高雄第二監獄執行中）
　　　　　　甲○○
　　　　　　　　　　　號8樓
　　　　　　辛○○
上列被告因偽造文書等案件，經檢察官提起公訴（94年度偵字第
26671 號、95年度偵字第1500號），本院判決如下：
    主  文
丁○○共同連續犯踰越牆垣竊盜罪，累犯，處有期徒刑壹年拾月
。
丙○○共同犯竊盜罪，累犯，處有期徒刑陸月，如易科罰金，以
銀元參佰元即新台幣玖佰元折算壹日，減為有期徒刑參月，如易
科罰金，以銀元參佰元即新台幣玖佰元折算壹日。
甲○○共同犯行使偽造私文書罪，累犯，處有期徒刑肆月，如易
科罰金，以銀元參佰元即新台幣玖佰元折算壹日，減為有期徒刑
貳月，如易科罰金，以銀元參佰元即新台幣玖佰元折算壹日。
辛○○共同連續犯踰越牆垣竊盜罪，處有期徒刑壹年貳月，減為
有期徒刑柒月。
    事  實
一、丁○○前因竊盜案件，經本院以91年度易字第2306號判處有
    期徒刑1 年6 月確定，又因軍法案件，經軍事審判機關判處
    有期徒刑8 月確定，嗣與上開竊盜罪定應執行有期徒刑2 年
    ，於民國93年5 月20日執行完畢。莊家興前因竊盜案件，經
    本院以91年度易字第3746號判處有期徒刑8 月確定，又因施
    用第二級毒品案件，經本院以92年度易字第1580號判處有期
    徒刑6 月確定，接續執行，於94年2 月17日縮短刑期執行完
    畢。甲○○前因施用第一、二級毒品案件，經台灣台中地方
    法院以92年度訴字第892 號判處應執行有期徒刑9 月確定，
    於93年9 月30日縮短刑期執行完畢。
二、丁○○意圖為自己不法之所有，基於竊盜之概括犯意，連續
    於附表一所示時間，分別與同表編號1 、3 、4 所示有犯意
    聯絡之丙○○、辛○○，侵入同表所示被害人住處（侵入住
    宅部分，均未據告訴），以同表所示之手法，竊取同表所示
    被害人之財物得逞。又丁○○、辛○○共同竊得同表編號3
    所示己○○之郵政存摺及印章後，即與乙○○（業經本院以
    95年度訴字第122 號判決確定）共同基於行使偽造私文書及
    詐欺取財之犯意聯絡，由丁○○與乙○○於94年10月24日上
    午8 時許，一同前往高雄縣大寮鄉中興郵局，由乙○○持該
    存摺及印章，在郵政存簿儲金提款單上填載提領金額新台幣
    （下同）5 萬5 千元，並盜用己○○印章於該提款單上，再
    交予郵局承辦人員而行使之，使承辦人員陷於錯誤，誤以為
    乙○○係有權提領現金之人，而如數交付該筆提領金額予乙○○，乙○○分得其中數千元後，所餘由丁○○、辛○○朋
    分，足生損害於郵政機關對客戶存款管理之正確性及己○○
    ；乙○○因丁○○忘記取回該存摺及印章，復承上開行使偽
    造私文書及詐欺取財之概括犯意，於同日11時30分許，偕同
    甲○○前往高雄縣鳳山市鳳松郵局，將該存摺及印章交由甲○○提款，甲○○可預見乙○○未經己○○授權提款，仍基
    於縱未經己○○授權提領存款，亦不違背其本意之犯意，與
    明知盜領己○○存款之乙○○，共同基於行使偽造私文書及
    詐欺取財之犯意聯絡，由甲○○持該存摺及印章，在郵政存
    簿儲金提款單上填載提領金額2 千元（起訴書誤載為5 千元
    ），並將該印章交由不知情之郵局承辦人員蓋用於提款單上
    ，使承辦人員陷於錯誤，誤以為甲○○係有權提領現金之人
    ，而如數交付該筆提領金額予甲○○，甲○○再將該筆金額
    交予乙○○，足生損害於郵政機關對客戶存款管理之正確性
    及己○○。嗣為警於94年11月17日下午2 時30分許，在高雄
    縣大寮鄉○○村○○路405 號2 樓查獲乙○○涉嫌搶奪、竊
    盜犯行，及丙○○於同年月25日提出戊○○遭竊之DVD1台，
    始循線查獲上情。
三、案經高雄市政府警察局苓雅分局報請臺灣高雄地方法院檢察
    署檢察官偵查起訴。
    理  由
一、證據能力部分
    檢察官及被告4人對於本判決下列引用之各項關於被告以外
    之人於審判外之供述證據，均同意有證據能力，本院審酌各
    項證據作成時之情況，認無何不當情事，依刑事訴訟法第15
    9 條之5第1項規定，均得為證據。
二、認定犯罪事實所憑之證據及理由
    訊據被告丁○○、丙○○對上開被訴事實均坦承不諱；被告
    辛○○則矢口否認犯行，辯稱：其並未參與附表一編號3 、
    4 所示竊盜行為云云；被告甲○○固坦承其與乙○○於上開
    時、地，未得己○○同意，持己○○之郵政存摺及印章，提
    領現金2 千元等情不諱，惟矢口否認犯行，辯稱：其以為己○○是乙○○之母親，不知道該存摺、印章是贓物云云。經
    查：
（一）被告丁○○被訴附表一所示連續竊盜犯行及上開盜用己○○存摺及印章而提領現金5 萬5 千元之行使偽造私文書、
      詐欺取財犯行，被告丙○○被訴附表一編號1 所示竊盜犯
      行等部分，業據渠等於本院審理時坦認不諱，並有下列證
      據可佐：證人即如附表一所示被害人就渠等住處遭竊經
      過、失竊物品等節，業於警詢中證述甚詳，其中證人丑○○、癸○○復到庭結證明確；證人乙○○則於警詢中證
      述：其與丁○○於94年10月24日，一同前往大寮中興郵局
      盜領己○○存款5 萬5 萬元，復於同年月27日與丁○○、
      辛○○一同至瑞士當舖典當附表一編號4 之鑽石耳環1 副
      、鑽戒1 枚等語綦詳；證人即瑞士當舖職員陳信雄亦於
      警詢中證述：乙○○曾於上開時間典當鑽石耳環1 副、鑽
      戒1 枚，得款4 萬5 千元等語無訛；附表一編號1 、3
      部分，有贓物認領保管收據各1 紙為證；附表一編號4
      部分，有瑞士當舖當票、收當物品登記簿、典當物品照片
      各1 份為證；盜用己○○存摺及印章領取5 萬5 千元部
      分，則有郵政存簿儲金提款單1 紙在卷可稽。是綜上事證
      ，足認被告丁○○、丙○○之自白與事實相符，均堪採信
      。
（二）被告辛○○固矢口否認有何被訴附表一編號3 、4 所示之
      共同竊盜及盜用己○○存摺及印章等犯行，惟查：被告辛○○所涉犯行，除有前揭所述關於附表一編號3 、4 之相
      關事證可證外，並經證人即共同被告丁○○於本院具結後
      證稱：附表一編號3 、4 之竊盜案是我與辛○○一起去偷
      的，其中編號3 竊得之己○○存摺及印章，辛○○說可以
      領錢，他交給我，叫我找人去領錢，我臨時碰到乙○○，
      就與乙○○一起去郵局領，因為我不會寫字，所以由乙○○填寫提款單，領5 萬5 千元，領完後拿幾千元給乙○○
      ，剩下的由我跟辛○○拿走，編號4 竊得之鑽石耳環及鑽
      戒，則由我、辛○○與乙○○一同去瑞士當舖，以乙○○
      名義典當，當得4 萬5 千元，我拿1 萬多元，辛○○、乙○○也有分到錢，金額我忘了等語甚明，除核與其前於警
      詢、偵訊及本院準備程序中一再供稱：附表一編號3 、4
      之竊盜案確實是其與辛○○一同所為，竊得之己○○存摺
      及印章，因辛○○提議找人領款，遂由乙○○出面盜領5
      萬5 千元等情一致，亦核與證人乙○○於警詢時證稱：94
      年10月27日，丁○○、辛○○開車來載我，我們3 人一同
      到瑞士當舖，以我的身分證典當鑽戒、耳環，當得4 萬5
      千元等語相符，佐以被告辛○○於偵訊時自承：其認識被
      告丁○○、乙○○，並無恩怨，且與丁○○以兄弟相稱等
      語，則證人丁○○既與被告辛○○私交甚篤，證人乙○○
      與被告辛○○亦相識且無仇怨，衡情，證人丁○○並無自
      警詢、偵訊迄至本院審理時，均一致供述或證稱附表一編
      號3 、4 之竊盜犯行是其與辛○○共同所為，辛○○並提
      議盜領己○○之存款等情，證人乙○○亦無於警詢時供稱
      一同與丁○○、辛○○至瑞士當舖典當竊贓等情，而在自
      承所犯之餘，另行無端誣陷熟識友人辛○○之必要，是證
      人丁○○、乙○○上開證詞，應值採信。被告辛○○參與
      附表一編號3 、4 之竊盜及盜領己○○存款5 萬5 千元等
      犯行，均堪認定。
（三）被告甲○○被訴與乙○○盜領己○○存款2 千元部分，業
      據被告甲○○於本院坦承其確實於94年10月24日與乙○○
      前往高雄縣鳳山市鳳松郵局，未得己○○同意，持己○○
      之郵政存摺及印章提領現金2 千元，再將2 千元交予乙○○等情不諱，除核與證人乙○○於警詢、偵訊中證述之情
      節大致相符，並有所盜領2 千元之郵政存簿儲金提款單1
      紙附卷可稽，堪認其此部分之供述與事實相符，足以採信
      。至被告甲○○雖辯稱其以為己○○是乙○○之母，不知
      存摺等物係竊盜而來云云，而否認有何行使偽造私文書、
      詐欺等犯行；惟被告甲○○於本院審理時自陳：其當時與
      乙○○為男女朋友，交往約1 年餘，有時會去乙○○家裡
      ，亦見過乙○○母親，除該次提領2 千元外，未曾幫乙○○或他人提領金錢等情，互核被告甲○○於本院96年3 月
      26日準備程序中所稱：當時乙○○來找我請我幫他領錢，
      我心裡覺得怪怪的，但乙○○一直拜託我，後來我就讓乙○○載去領錢，乙○○只說簿子是女的，沒說是他媽媽的
      ，我自己認為是他媽媽的存摺等語，再參諸僅需存摺、印
      章為真正而與開戶留存之印文相符，即可提領存款，無須
      相關證明文件或存戶本人親為之一般金融交易常情，則被
      告甲○○既與乙○○交往相當時日，亦見過乙○○母親，
      豈有不知乙○○母親之姓氏或名稱之理；且其從未幫乙○○提領現款，對乙○○突如其來持己○○存摺及印章要求
      幫忙提領現金2 千元，縱心中起疑，亦未加聞問，逕認己○○為乙○○之母而代為提領，亦有違常理；況該次提領
      ，係由乙○○陪同被告甲○○前往，若該存摺及印章之來
      源無疑，乙○○自行提領即可，何須甲○○代為，甲○○
      並非無智之人，對此豈有不察之理，是堪認被告甲○○於
      行為時，客觀上應可預見乙○○所持有之己○○存摺及印
      章，係未經授權、來路不明之物，主觀上具有縱係如此，
      亦與其本意無違之意欲，而應乙○○要求，持該存摺、印
      章，填寫存款單並請不知情之行員蓋用印文，提領現金2
      千元後，再將所領金額交予乙○○。
（四）綜上，本件事證已臻明確，被告4 人之犯行，均堪認定，
      應依法論科。
三、論罪科刑
（一）被告4 人行為後，刑法部分條文業於94年2 月2 日修正公
      布，於95年7 月1 日施行，茲就連續犯、牽連犯之刪除及
      易科罰金之折算標準等相關規定加以比較後（詳如附表二
      ），裁判時法並未較有利，是依刑法第2 條第1 項從舊從
      輕之規定，自應適用行為時即修正前刑法，先予敘明。
（二）核被告丁○○、辛○○所為，係犯刑法第321 條第1 項第
      2 款之踰越牆垣竊盜罪、第216 條、第210 條之行使偽造
      私文書罪、第339 條第1 項之詐欺取財罪；被告丙○○所
      為，係犯刑法第320 條第1 項之竊盜罪；被告甲○○所為
      ，係犯刑法第216 條、第210 條之行使偽造私文書罪、第
      339 條第1 項之詐欺取財罪。被告丁○○、丙○○就附表
      一編號1 之竊盜行為；被告丁○○、辛○○就附表一編號
      3 、4 之竊盜行為；被告丁○○、辛○○、乙○○就盜領
      己○○5 萬5 千元存款而該當行使偽造私文書、詐欺取財
      之行為；被告甲○○、乙○○就盜領己○○2 千元存款而
      該當行使偽造私文書、詐欺取財之行為，各有犯意聯絡及
      行為分擔，應各論以共同正犯（修正後刑法第28條刪除陰
      謀及預備共同正犯，參與犯罪行為實行之共同正犯，於新
      舊法則無不同，不生比較問題，應依現行有效之新法論處
      ）。起訴書犯罪事實就盜領己○○存款5 萬5 千元部分，
      係記載由被告丁○○、辛○○及乙○○所為，並未論及被
      告甲○○亦參與其中，應認此部分不在起訴範圍，自不得
      遽論被告甲○○亦涉犯此部分罪行；就盜領己○○存款2
      千元部分，則未具體記載被告丁○○、辛○○是否知情或
      有無參與犯行，其2 人亦未在起訴範圍，公訴人又未提出
      相關事證供本院調查，而被告丁○○、辛○○復否認涉案
      ，故就此部分，亦不得逕為不利被告丁○○、辛○○之認
      定，均併此指明。被告丁○○、辛○○盜用己○○印章、
      印文之行為，為偽造私文書之部分行為，偽造私文書之低
      度行為，復為行為之高度行為所吸收，均不另論罪。同理
      ，被告甲○○盜用己○○印章、印文及偽造私文書等行為
      ，亦均不另論罪；其利用不知情之郵局承辦人員蓋用己○○印章、印文，為間接正犯。被告丁○○所犯附表一編號
      1 至4 之竊盜犯行，被告辛○○所犯附表一編號3 、4 之
      竊盜犯行，均係時間緊接，觸犯構成要件相同之罪，顯係
      基於概括之犯意為之，應依修正前刑法第56條連續犯規定
      ，各論以情節較重之踰越牆垣竊盜罪，並加重其刑。被告
      丁○○、辛○○就附表一編號3 之竊盜犯行，係於同時同
      地竊取數人之財物，乃一行為侵害數法益，為想像競合犯
      ，應論以一踰越牆垣竊盜罪；又渠等以一盜領行為，同時
      觸犯行使偽造私文書及詐欺取財罪，亦有想像競合法則之
      適用，應從一重之行使偽造私文書罪處斷；至渠等所犯踰
      越牆垣竊盜、行使偽造私文書等罪間，則有方法目的之牽
      連關係，應依修正前刑法第55條後段規定，論以較重之逾
      越牆垣竊盜罪。被告甲○○所犯行使偽造私文書及詐欺取
      財罪，如同前述，亦有想像競合關係，應從一重論以行使
      偽造私文書罪。被告丁○○、丙○○、甲○○有如前揭事
      實欄所載之犯罪科刑及執行紀錄，有渠等之臺灣高等法院
      被告前案紀錄在卷可按，渠等於刑之執行完畢後，5 年內
      再故意犯本件有期徒刑以上之罪，為累犯，各應加重其刑
      （修正後刑法第47條刪除過失再犯成立累犯之規定，於故
      意再犯之情形，新舊法並無不同，是不生比較問題，逕依
      現行有效之新法論處），被告丁○○部分，並應依法遞加
      重之。
（三）爰審酌被告丁○○、丙○○、辛○○均正值青壯，竟不思
      自食己力，而為本件竊盜犯行，竊盜方式均係侵入被害人
      住處行竊，除損害被害人財產法益，更危害居住安寧，造
      成被害人因私領域遭人入侵，致生心理上之不安或驚懼，
      自不言可喻，被告丁○○前有為數甚多之竊盜前科，被告
      丙○○亦有多次竊盜紀錄，有渠等之前案紀錄表可憑，顯
      然素行不佳，惟犯後均坦承犯行，態度尚可，被告辛○○
      雖無前科素行，然犯後否認犯行，難認態度良好，被告甲○○年紀尚輕，未能謹慎行為，率為本件行使偽造私文書
      犯行，所為亦甚不當，惟所冒領之金額非鉅等一切情狀，
      分別量處如主文所示之刑，並就被告丙○○、甲○○部分
      ，依修正前刑法第41條第1 項前段規定，諭知易科罰金之
      折算標準，以資懲儆。又被告丙○○、辛○○、甲○○犯
      罪時間均係在96年4 月24日之前，悉合於減刑條件，爰併
      依中華民國九十六年罪犯減刑條例第2 條第1 項第3 款之
      規定，各減其宣告刑，並就被告丙○○、甲○○部分，諭
      知易科罰金之折算標準。
據上論斷，應依刑事訴訟法第299 條第1 項前段，刑法第2 條第
1 項前段、第28條、（修正前）第56條、第321 條第1 項第2 款
、第210 條、第216 條、第339 條第1 項、第55條、（修正前）
第55條後段、第47條第1 項、（修正前）第41條第1 項前段，罰
金罰鍰提高標準條例第1 條、（修正前）第2 條，中華民國九十
六年罪犯減刑條例第2 條第1 項第3 款、第7 條，判決如主文。
本案經檢察官壬○○到庭執行職務。
中　　華　　民　　國　　96　　年　　8 　　月　　14　　日
                  刑事第十五庭  審判長法　官  唐照明
                                      法　官  梁淑美
                                      法　官  周宛瑩
以上正本證明與原本無異。
如不服本判決，應於判決送達後10日內，向本院提出上訴狀。
中　　華　　民　　國　　96　　年　　8 　　月　　15　　日
                                      書記官  彭帥雄
附表一：
┌──┬───┬────┬──────┬──────┬────────┬────────┐
│編號│行為人│犯罪時間│犯罪地點    │行為方式    │竊得物品        │備註            │
├──┼───┼────┼──────┼──────┼────────┼────────┤
│1   │丁○○│94年9 月│戊○○位於高│趁該住處鐵門│戊○○所有DVD1台│得手後，將該DVD │
│    │丙○○│至10月間│雄縣仁武鄉仁│未關，即徒手│                │置於丙○○住處  │
│    │      │某日下午│和村仁忠八街│潛入屋內行竊│                │                │
│    │      │2、3時許│37巷18號住處│            │                │                │
├──┼───┼────┼──────┼──────┼────────┼────────┤
│2   │丁○○│94年10月│庚○○位於高│趁該住處大門│子○○（即庚○○│                │
│    │      │9 日上午│雄縣大寮市山│未上鎖，即徒│配偶）所有之皮包│                │
│    │      │7 時許  │頂村內厝路  │手潛入屋內行│1 只，內有現金4 │                │
│    │      │        │365 號8 樓住│竊          │至5 千元、信用卡│                │
│    │      │        │處          │            │數張、印章2 枚  │                │
├──┼───┼────┼──────┼──────┼────────┼────────┤
│3   │丁○○│94年10月│丑○○位於屏│由丁○○踰越│身分證3 張（鄭美│                │
│    │辛○○│23日下午│東縣屏東市公│該住處後門高│蓮及其配偶陳玉廷│                │
│    │      │某時許  │興路740 巷36│約120 餘公分│、其子陳韋翔所有│                │
│    │      │        │弄30號住處  │之圍牆，徒手│）、健保IC卡3 張│                │
│    │      │        │            │進入屋內行竊│（丑○○、陳玉廷│                │
│    │      │        │            │；辛○○則在│及其女陳圓欣所有│                │
│    │      │        │            │外等候      │）、郵政存摺4 本│                │
│    │      │        │            │            │（丑○○、陳玉廷│                │
│    │      │        │            │            │、陳韋翔、其女陳│                │
│    │      │        │            │            │佩潔所有）、印章│                │
│    │      │        │            │            │1 枚（己○○所有│                │
│    │      │        │            │            │）、提款卡1 張、│                │
│    │      │        │            │            │黃金戒指3 枚    │                │
├──┼───┼────┼──────┼──────┼────────┼────────┤
│4   │丁○○│94年10月│癸○○位於高│趁黃美華外出│癸○○所有之鑽石│於94年10月27日，│
│    │辛○○│26日下午│雄縣大寮鄉大│旅遊之際，自│耳環1 副、鑽戒1 │將鑽石耳環1 副及│
│    │      │某時許  │寮村周廣街7 │該住處後門，│枚、黃金項鍊3 條│鑽戒1 枚，交由洪│
│    │      │        │巷1 號3 樓住│徒手進入屋內│、黃金指3 枚、現│武勝持往高雄縣鳳│
│    │      │        │處          │行竊        │金約2 萬元      │山市○○路○段  │
│    │      │        │            │            │                │178 號瑞士當舖，│
│    │      │        │            │            │                │當得4 萬5 千元，│
│    │      │        │            │            │                │乙○○分得數千元│
│    │      │        │            │            │                │，餘款由丁○○、│
│    │      │        │            │            │                │辛○○朋分      │
└──┴───┴────┴──────┴──────┴────────┴────────┘
附表二：
┌────┬────────────┬────────────┬──────┬─────┐
│變更部分│行為時法（下稱舊法）之內│裁判時法（下稱新法）之內│比較理由    │比較結果  │
│        │容                      │容                      │            │          │
├────┼────────────┼────────────┼──────┼─────┤
│【牽連犯│犯一罪而其方法或結果之行│刪除。                  │如依新法應數│舊法有利。│
│之刪除】│為犯他罪名者，從一重處斷│                        │罪併罰，而舊│          │
│刑法第55│。                      │                        │法可依裁判上│          │
│條後段  │                        │                        │一罪論處，被│          │
│        │                        │                        │告行為後之新│          │
│        │                        │                        │法非有利於被│          │
│        │                        │                        │告，仍應適用│          │
│        │                        │                        │被告行為時之│          │
│        │                        │                        │舊法。      │          │
├────┼────────────┼────────────┼──────┼─────┤
│【連續犯│連續數行為而犯同一罪名者│刪除。                  │同上。      │舊法有利。│
│之刪除】│，以一罪論。但得加重其刑│                        │            │          │
│刑法第56│二分之一。              │                        │            │          │
├────┼────────────┼────────────┼──────┼─────┤
│【罰金刑│法定刑有處罰金（銀元）者│刑法施行法第1 條之1 規定│刑法之貨幣單│被告丙○○│
│貨幣單位│，依罰金罰鍰提高標準條例│，94年1 月7 日刑法修正施│位由銀元變更│所犯刑法第│
│之變更】│第1 條前段規定，就其數額│行後，分則編所定罰金貨幣│為新台幣，且│320 條第1 │
│        │得提高為10倍；再依現行法│單位為新台幣，且分則編未│刑法分則之罰│項之罰金刑│
│        │規所定貨幣單位折算新台幣│修正之條文定有罰金者，提│金數額，亦視│部分，適用│
│        │條例第2 條規定，以3 倍折│高其數額為30倍；但72年6 │該分則先前曾│新舊法所科│
│        │算新台幣。即將原法定罰金│月26日至94年1 月7 日新增│修正與否，而│之數額均相│
│        │刑度之銀元，以30倍換算新│或修正之條文，則提高其數│分別提高3 或│同，是以新│
│        │台幣。                  │額為3 倍。              │30倍。      │法並未較有│
│        │                        │                        │            │利。      │
├────┼────────────┼────────────┼──────┼─────┤
│【罰金刑│（銀元）1 元以上。      │新台幣1000 元以上。     │新法提高罰金│舊法有利。│
│之下限】│參照上開規定，經提高10倍│                        │刑之下限（由│          │
│刑法第33│後，再折算新台幣，即新台│                        │新台幣30元提│          │
│條第5 款│幣30元。                │                        │高至1000元）│          │
│        │                        │                        │。          │          │
├────┼────────────┼────────────┼──────┼─────┤
│【易科罰│以（銀元）1 元以上3 元以│以新台幣1000元、2000元或│易科罰金折算│舊法有利。│
│金之折算│下折算1 日。            │3000元折算1 日。        │標準由銀元  │          │
│標準】刑│復依罰金罰鍰提高標準條例│                        │300 元即新台│          │
│法第41條│第2 條規定（已於95年5 月│                        │幣900 元，提│          │
│第1 項前│17日修正刪除，於同年7 月│                        │高為以新台幣│          │
│段      │1 日施行），提高100 倍後│                        │1000元、2000│          │
│        │，再折算新台幣，即以新台│                        │元或3000元折│          │
│        │幣300 元以上900 元以下折│                        │算1 日。    │          │
│        │算1 日。                │                        │            │          │
├────┴────────────┴────────────┴──────┴─────┤
│綜上比較結果，自以舊法較有利於被告4人。                                               │
└───────────────────────────────────────────┘
附錄論罪法條：
中華民國刑法第320條
（普通竊盜罪、竊佔罪）
意圖為自己或第三人不法之所有，而竊取他人之動產者，為竊盜
罪，處5 年以下有期徒刑、拘役或5 百元以下罰金。
意圖為自己或第三人不法之利益，而竊佔他人之不動產者，依前
項之規定處斷。
前二項之未遂犯罰之。
中華民國刑法第321條
（加重竊盜罪）
犯竊盜罪而有左列情形之一者，處6 月以上、5 年以下有期徒刑
：
一  於夜間侵入住宅或有人居住之建築物、船艦或隱匿其內而犯
    之者。
二  毀越門扇、牆垣或其他安全設備而犯之者。
三  攜帶兇器而犯之者。
四  結夥三人以上而犯之者。
五  乘火災、水災或其他災害之際而犯之者。
六  在車站或埠頭而犯之者。
前項之未遂犯罰之。
中華民國刑法第216條
（行使偽造變造或登載不實之文書罪）
行使第210 條至第215 條之文書者，依偽造、變造文書或登載不
實事項或使登載不實事項之規定處斷。
中華民國刑法第210條
（偽造變造私文書罪）
偽造、變造私文書，足以生損害於公眾或他人者，處5 年以下有
期徒刑。
